臺灣士林地方法院民事簡易判決
                                   110年度湖簡字第1324號
原      告  葉文玲  
訴訟代理人  黃曙展律師
被      告  張志成  

訴訟代理人  盧美如律師
上列當事人間損害賠償等事件，經本院於民國110年12月16日言
詞辯論終結，判決如下：
    主      文
被告應給付原告新臺幣30萬元，及自民國110年8月28日起至清償
日止，按週年利率百分之5計算之利息。
原告其餘之訴駁回。
訴訟費用新臺幣4,520元，由被告負擔新臺幣3,200元，餘由原告
負擔。
本判決原告勝訴部分得假執行。但被告如以新臺幣30萬元為原告
預供擔保後，得免為假執行。
原告其餘假執行之聲請駁回。
    事實及理由要領
一、本判決依民事訴訟法第434條第1項規定，合併記載事實及理
    由要領，其中原告之主張及被告之答辯，並依同條項規定，
    分別引用原告之起訴狀及準備狀（民國110年12月10日提出
　　），被告之答辯狀、答辯㈡狀及答辯㈢狀（各於同年9月17日
    、12月2日、12月16日提出），以及本件同年2月16日言詞辯
    論筆錄。
二、本院之判斷
  ㈠查，原告主張其於109年11月10日與被告簽訂買賣契約，以總
    價新臺幣（下同）968萬元，向被告買受門牌臺北市○○區○○
    路0段000巷0號2樓之7房屋（下稱系爭房屋）暨坐落基地同
    區石潭段3小段558、558-1地號土地應有部分（合稱系爭不
    動產），約定以原告之子即訴外人黃信瑋為登記名義人（已
    於同年12月11日完成所有權移轉登記）及應於109年12月18
    日前交屋，另被告於不動產買賣契約書所附之標的現況說明
    書，就有無滲漏水情形欄，勾選「是」，且於備註說明欄位
    填入後水位置為臥室上方，並勾選賣方修繕後交屋；其後，
    被告未能如期完成修繕交屋，應其要求，雙方乃於同
　　年12月21日提前交屋，並簽署協議書（下稱系爭協議書），
　　被告同意減少價金20萬元，另提撥30萬元（下稱系爭款項）
    作為系爭房屋漏水修繕之擔保費用，約定被告應於110年2月
    28日前將滲漏水修繕完成等情，有原告提出之不動產買賣契
    約書、建物所有權狀、系爭協議書、照片等影本可參，且為
    被告所不爭執，堪信屬實。另查，系爭房屋登記之所有權人
    黃信瑋與被告，前於109年12月31日共同對訴外人梁儀仙（
　　即系爭房屋同址3樓之7房屋所有權人）起訴，請求將該3樓
　　修復至不漏水狀態，並賠償系爭房屋受損部位回復原狀所需
    費用，嗣黃信瑋於110年6月9日撤回其起訴之情，經本院核
    閱110年度湖簡字第763號損害賠償等事件（下稱系爭另案訴
    訟）卷宗查明無訛，亦堪認屬實。
　㈡原告主張被告迄未完成系爭房屋滲漏水之修繕，依民法不完
    全給付、瑕疵擔保、給付遲延等規定及系爭協議書之約定，
　　原告得沒收系爭款項之擔保金自行修繕，另就原告所受租金
    損害11萬800元（包含110年3月1日至5月24日登記名義人黃
    信瑋出租系爭房屋租金損失1萬6,800元，及同年5月25日即
    黃信瑋遷入系爭房屋後、至12月1日，租金收入減少損失9萬
    4,000元），被告亦應負賠償責任等語。經核：
　⒈被告雖抗辯原告既同意由黃信瑋與其共同對3樓屋主起訴請求
    修復漏水，解釋上應認有拋棄期限利益而允許滲漏水修繕完
    成延期至另案訴訟確定為止，不得主張沒收系爭款項，然此
    為原告所否認。檢視系爭協議書之內容，係約定被告負有於
    110年2月28日前將滲漏水修繕完成之擔保責任者，縱黃信瑋
    曾同意與被告共同提起另案訴訟，亦無從憑認原告即已免除
    被告上述約定之擔保責任，而被告又未能提出確切之證據證
    明原告確已拋棄上述期限利益，其此部分抗辯，即難憑採
　　。
　⒉被告雖另抗辯系爭房屋漏水瑕疵為兩造買賣契約成立前已存
    在，被告不負不完全給付之債務不履行責任，而瑕疵擔保制
    度，並未賦予請求出賣人修補瑕疵之權利，被告不負修補義
    務，且原告已擇依行使減少價金之權利，不得再向被告請求
    修補瑕疵，亦不得請求損害賠償，系爭房屋已交屋，自交付
    時起利益及危險均由買受人承受，被告並無為保證之意思表
    示，亦不得依民法第360條規定請求損害賠償等語。然而，
　　民法不完全給付及瑕疵擔保之規定，係屬一般性的規範，並
    未明文限制當事人不得另行約定。本件兩造於109年12月21
    日交屋時既簽署系爭協議書，其效力自優於上述一般性規範
　　，雙方均應受拘束。觀諸卷附系爭協議書影本，係約定「…
    因本標的目前有滲漏水問題，賣方同意折價新臺幣貳拾萬元
    整給買方，…賣方並同意押款新臺幣參拾萬元整於台灣房屋
    南港經貿園區特許加盟店作為本標的漏水修繕之擔保費用，
    俟賣方修繕完成買方確認無誤後，三個月內始將該款項返還
    賣方，但賣方須於民國110年2月28日前將滲漏水修繕完成。
　　」等文，解釋上，除雙方合意減少價金20萬元外，被告並負
    有於110年2月28日前將交屋時之滲漏水修繕完成（應含系爭
    房屋受損回復部分）之擔保責任，倘未履行修繕完成，系爭
    款項（即擔保費用）即不得請求返還，而應充為賣方自行修
    繕之費用，其法律性質應屬民法第250條第1項所定，雙方約
    定債務不履行時之違約金。是則，被告上述抗辯，並非可採
　　。被告既不爭執其並未於上開約定之期限將交屋時之滲漏水
    修繕完成，其自無從免除系爭協議書約定之責任，原告主張
    其得沒收系爭款項即請求被告給付同額之損害賠償（即違約
    金）30萬元，當屬有據。
　⒊至於原告另主張其並得請求被告賠償租金損害11萬800元部分
    ，姑不論被告否認原告此部分損害主張之真正，縱認屬實
　　，按，當事人得約定債務人於債務不履行時，應支付違約金
　　。違約金，除當事人另有訂定外，視為因不履行而生損害之
    賠償總額。民法第250條第1項、第2項前段規定甚明。如前
    所述，系爭協議書有關系爭款項之約定，應屬違約金之性質
　　，而系爭房地所有權前已完成移轉登記，亦已交屋，兩造又
    無另外之約定，系爭款項同額之違約金，自應視為被告未履
    行約定修繕義務而生損害之賠償總額，原告即不得另行請求
    逾此總額以外之賠償。
三、從而，原告依系爭協議書約定之法律關係，請求被告給付30
    萬元及自起訴狀繕本送達翌日起算法定遲延利息，如主文第
    一項所示，為有理由，應予准許。原告逾此範圍之請求，即
    無理由，應予駁回。
四、本件為適用簡易程序之訴訟，所為被告敗訴判決部分，應依
    職權宣告假執行；並依被告聲請，酌定相當擔保金額為被告
    得免假執行之宣告。至於原告其餘假執行之聲請，則失所附
    麗，應併予駁回。
五、本件事證已明，兩造其餘攻擊防禦方法及所提證據，經審酌
    後認與判決結果不生影響，爰不再逐一論述，併此敘明。  
中　　華　　民　　國　　111 　年　　1 　　月　　7 　　日
                  內湖簡易庭法  官  施月燿
以上為正本係照原本作成。
如不服本判決，應於送達後20日內，向本院提出上訴狀並表明上
訴理由，如於本判決宣示後送達前提起上訴者，應於判決送達後
20日內補提上訴理由書（須依對造人數附繕本）。
中　　華　　民　　國　　111 　年　　1 　　月　　7 　　日
                            書記官  朱鈴玉